臺灣板橋地方法院刑事判決　　　　　　 100年度易字第3854號
公　訴　人　臺灣板橋地方法院檢察署檢察官
被　　　告　邱志良
上列被告因違反毒品危害防制條例案件，經檢察官提起公訴（
100 年度毒偵字第6491號），被告於準備程序中就被訴事實為有
罪之陳述，經本院裁定進行簡式審判程序，判決如下：
    主  文
邱志良施用第二級毒品，累犯，處有期徒刑陸月，如易科罰金，
以新臺幣壹仟元折算壹日。扣案之吸食器壹組沒收。
    事  實
一、邱志良前因施用毒品案件，經本院以92年度毒聲字第3112號
    裁定送觀察、勒戒後，認無繼續施用毒品之傾向，於民國92
    年10月31日釋放出所，並由臺灣板橋地方法院檢察署檢察官
    以92年度毒偵字第3240號為不起訴處分確定；復於前揭觀察
    、勒戒執行完畢釋放後5 年內之93年間，再因施用第二級毒
    品案件，經本院以93年度簡字第2471號判處有期徒刑4 月確
    定。又因(一)竊盜案件，分別經本院以96年度易字第471 號判
    處有期徒刑7 月確定，及以96年度易字第2450號判處有期徒
    刑10月，減為有期徒刑5 月確定。復因(二)施用毒品案件，經
    本院先後以96年度易字第3034號、97年度易字第745 號分別
    判處有期徒刑6 月、7 月確定；末因(三)竊盜案件，經臺灣臺
    北地方法院以97年度易字第2 號判處有期徒刑1 年2 月，減
    為有期徒刑7 月、1 年，應執行有期徒刑1 年6 月，上訴後
    經臺灣高等法院以97年度上易字第484 號判決駁回上訴確定
    ，上開(一)至(三)所示各罪嗣經本院以98年度聲字第924 號裁定
    合併定其應執行刑為有期徒刑3 年4 月確定，於99年7 月12
    日縮短刑期假釋出監，假釋中付保護管束，99年11月30日（
    起訴書誤載為99年12月1 日）保護管束期滿未經撤銷，以執
    行完畢論。詎猶不知悔改，復基於施用第二級毒品甲基安非
    他命之犯意，於100 年9 月12日中午某時許（起訴書誤載為
    100 年9 月12日為警採集尿液前回溯96小時內某時），在其
    位於新北市○○區○○路751 巷3 弄15之3 號4 樓住處內，
    以將甲基安非他命置入玻璃球吸食器內燒烤後吸食煙霧之方
    式，施用第二級毒品甲基安非他命1 次。嗣於同日21時許，
    為警在上址查獲，得其同意搜索後，於上址之垃圾桶內扣得
    其所有之玻璃球吸食器1 組，經採集其尿液送驗結果呈安非
    他命類陽性反應，始查悉上情。
二、案經新北市政府警察局中和第二分局移請臺灣板橋地方法院
    檢察署檢察官偵查起訴。
    理  由
一、本案被告邱志良所犯係死刑、無期徒刑、最輕本刑為3 年以
    上有期徒刑以外之罪，其於準備程序中就前揭被訴事實為有
    罪之陳述，經告知簡式審判程序之旨，並聽取其與公訴人之
    意見後，本院認無不得或不宜改依簡式審判程序進行之情事
    ，依刑事訴訟法第273 條之1 第1 項、第284 條之1 規定，
    裁定本案進行簡式審判程序；且依刑事訴訟法第273 條之2
    及第159 條第2 項規定，不適用傳聞法則有關限制證據能力
    之相關規定，合先敘明。
二、上揭犯罪事實，業據被告於本院審理時自白不諱，且被告為
    警查獲後，經警採集其尿液檢體送鑑定，先以酵素免疫分析
    法（EIA ）初步檢驗，呈現安非他命類陽性反應，再以氣相
    層析質譜儀法（GC/MS ）確認檢驗，亦呈現安非他命及甲基
    安非他命陽性反應等情，此有新北市政府警察局中和第二分
    局毒品案犯罪嫌疑人姓名與代碼對照表、臺灣檢驗科技股份
    有限公司於100 年9 月23日所出具之報告編號UL/2011/0000
    0000號濫用藥物檢驗報告各1 紙在卷可稽（本案偵查卷宗第
    43、44頁參照），復有玻璃球吸食器1 組扣案可資佐證，足
    徵被告任意性自白與事實相符，應堪採信。又被告前因施用
    第二級毒品案件，經本院以92年度毒聲字第3112號裁定送觀
    察、勒戒後，認無繼續施用毒品之傾向，於92年10月31日釋
    放出所，並由臺灣板橋地方法院檢察署檢察官以92年度毒偵
    字第3240號為不起訴處分確定；復於前揭觀察、勒戒執行完
    畢釋放後5 年內之93年間，再因施用第二級毒品案件，經本
    院以93年度簡字第2471號判處有期徒刑4 月確定等情，此觀
    卷附臺灣高等法院被告前案紀錄表即明。是以被告於初犯施
    用毒品罪經觀察、勒戒執行完畢釋放後5 年內已再犯施用毒
    品罪，已屬「5 年內再犯」之情形，而與毒品危害防制條例
    第20條所定，「初犯」或「5 年後再犯」始得以觀察、勒戒
    之保安處遇替代刑事追訴程序之要件不符，其本次施用第二
    級毒品犯行自應依毒品危害防制條例第23條第2 項規定，依
    法追訴、處罰。本案事證明確，被告犯行洵堪認定，應依法
    論科。
三、按甲基安非他命係毒品危害防制條例第2 條第2 項第2 款所
    明定列管之第二級毒品。是核被告所為，係犯毒品危害防制
    條例第10條第2 項之施用第二級毒品罪。被告施用甲基安非
    他命前持有甲基安非他命之低度行為，為施用之高度行為所
    吸收，不另論罪。又被告有如犯罪事實欄所載之論罪科刑及
    執行紀錄，有臺灣高等法院被告前案紀錄表1 份附卷可參，
    其於受有期徒刑之執行完畢後，5 年以內故意再犯本案有期
    徒刑以上之罪，為累犯，應依刑法第47條第1 項規定加重其
    刑。爰審酌被告曾因施用毒品案件，經觀察、勒戒執行完畢
    釋放，並獲得不起訴處分之寬典（見卷附臺灣高等法院被告
    前案紀錄表），猶不知悔改，而再犯本件施用第二級毒品罪
    ，顯見其戒除毒癮之意志薄弱，惟其施用毒品係自戕行為，
    對他人法益尚無具體危害，兼衡被告之品行、智識程度、生
    活狀況、犯罪之動機、目的、手段、坦承犯行之犯罪後態度
    等一切情狀，量處如主文所示之刑，並諭知易科罰金之折算
    標準，以資懲儆。扣案之玻璃球吸食器1 組，係被告所有供
    犯罪所用之物，業據其於本院審理時供承不諱（見本院100
    年12月21日準備程序筆錄第2 頁），爰依刑法第38條第1 項
    第2 款規定，併予宣告沒收。
據上論斷，應依刑事訴訟法第273 條之1 第1 項、第299 條第1
項前段，毒品危害防制條例第10條第2 項，刑法第11條前段、第
47條第1 項、第41條第1 項前段、第38條第1 項第2 款，判決如
主文。
本案經檢察官謝伊婷到庭執行職務。
中    華    民    國    100   年    12    月    29    日
                    刑事第十一庭  法  官  黃司熒
上列正本證明與原本無異。
如不服本判決，應於判決送達後10日內，向本院提出上訴書狀，
並應敘述具體理由；其未敘述上訴理由者，應於上訴期間屆滿後
20日內向本院補提理由書（均須按他造當事人之人數附繕本），
「切勿逕送上級法院」。
                                  書記官  屠衛民
中    華    民    國    100   年    12    月    29    日
附錄本案論罪科刑法條全文：
毒品危害防制條例第10條
施用第一級毒品者，處 6 月以上 5 年以下有期徒刑。
施用第二級毒品者，處 3 年以下有期徒刑。